臺灣高等法院高雄分院刑事判決　　　　　　　　　九十二年度上訴字第二三五號
　　上　訴　人　台灣高雄地方法院檢察署檢察官
　　上　訴　人
　　即　被　告　己○○
　　選任辯護人　單文程律師
右上訴人等因被告偽造有價證券等案件，不服臺灣高雄地方法院九十年度訴字第二六
四六號中華民國九十二年六月三十日第一審判決（起訴案號：臺灣高雄地方法院檢察
署九十年度偵字第一六四七八號、第一七五三五號、第一八三七九號、第一八三八０
號），提起上訴，暨移
一七二０九號），本院判決如左：
      主  文
上訴駁回。
      事  實
一、己○○明知莊文政（另案經原審通緝中）持有如附表二所示之信用卡均係偽造之
    偽卡，竟基於常業詐欺取財之犯意及行使偽造信用卡、偽造私文書之概括犯意，
    於民國（下同）九十年六月間，先後在高雄市新大統江山美酒店附近，以每張約
    新台幣（下同）一萬二千元、一萬五千元不等之代價購得如附表二所示之信用卡
    ，以供詐欺取財及行使偽卡之用。適於九十年七月間，在高雄市新興市場拾得甲○○遺失之普通小型車駕駛執照及健保卡各一枚，竟意圖為自己不法之所有及變
    造駕駛執照等特種文書之括概犯意，予以侵占入己後，將甲○○駕駛執上之相片
    撕下，換貼上自己相片之方式變造所拾得甲○○之上開駕駛執照，復承前開偽造
    私文書及意圖供行使而偽造有價證券之犯意，於九十年八月二十二日晚間六時許
    ，持變造後之甲○○駕駛執照向歐麗榕承租車號ＹＲ－六０八六號自用小客車，
    並在定型化之小客車租賃契約書（一式二份）上偽造甲○○之署押二枚，冒用甲○○之名義簽訂租賃契約書，並冒用甲○○之名義簽發票面金額五十萬元之本票
    （號碼：二０一六七）作為租金、車輛損害等擔保後，將之交付予毆麗榕，以行
    使變造甲○○之駕駛執照、偽造之小客車租賃契約書及本票，足生損害於甲○○
    、歐麗榕及監理機關對於駕駛執照管理之正確性。又承前開變造特種文書之犯意
    ，與蔡宗坤（已另案經原審判決確定）基於共同之犯意聯絡，在高雄市某不詳處
    所，由楊帆助以購得庚○○之身分證，換貼上蔡宗坤所提供之相片，將庚○○之
    身分證予以變造，以供渠等持偽造之信用卡刷卡時之用，足以生損害於庚○○及
    戶政機關關於身分證件核發及管理之正確性。
二、己○○於完成變造駕駛執照及身分證後，分別與蔡宗坤、綽號「皮蛋」之張瑞欽
    （另案經原審通緝中）分別在購得偽造之信用卡背面簽具「賴崑峰」、「庚○○
    」、「陳坤助」之姓名，以示「賴崑峰」等人於信用卡有效期限內有權使用該信
    用卡之辨識及證明後，以所承租之前開自用小客車為交通工具，在附表三所示之
    時、地分持附表二編號一至三所示信用卡及前開變造駕駛執照、身分證件至特約
    商店刷卡購物，於結帳時，將該偽造之信用卡持交結帳人員結帳，冒充「賴崑峰
    」、「庚○○」、「陳坤助」等人之名義刷卡消費，並在結帳人員繕打交付一式
    二聯之簽帳單第一聯（同時複寫）持卡人簽名欄上，偽造「賴崑峰」、「庚○○
    」、「陳坤助」之姓名，表示「同意依照信用卡使用約定，一經使用或訂購物品
    均應按所示之全部金額，付款予發卡銀行」，偽造具有收據及用意之簽帳單後，
    交給結帳人員而行使該簽帳單簽帳購物，使該結帳人員陷於錯誤，允將其等選購
    之物品及簽帳單第一聯交付與己○○、蔡宗坤或張瑞欽收取而詐得所購買之財物
    ，足以生損害於附表二所示真正持卡人（附表二編號四至六所示信用卡雖無刷卡
    紀錄，惟既被冒名署押，亦足生損害於被冒名之人）及各該發卡銀行、「賴崑峰
    」、「庚○○」、「陳坤助」等人，己○○並以詐取財物為常業，資為生活費用
    之來源。
三、己○○於詐得財物，將自己所詐得之貨物以購買價格約七成之價格透過莊文政至
    高雄市○○路與民族路附近之電腦商家或成功路、新光路之菸酒商變賣；分別與
    張瑞欽及蔡宗坤詐得部分亦以同一方式持交莊文政至上開地點變賣，變賣所得先
    扣除購買信用卡之價金，再與張瑞欽平分，蔡宗坤則分得變賣金額中之三成，餘
    歸己○○所有，嗣九十年九月二日上午九時許，己○○持附表二編號四至六所示
    偽造信用卡，再度至高雄市○○區○○路九號「悅真生活館」欲刷卡購物時，於
    進入該店內，尚未著手詐騙時即為警當場查獲，並在其身上扣得上開偽造信用卡
    三張，並在其所承租ＹＲＢ－六○八六號自用小客車內扣得被變造庚○○之身分
    證一枚及在「順發電腦」、「台南北門一店」刷卡消費之統一發票，而循線查獲
    蔡宗坤。
四、案經高雄市政府警察局新興分局報告台灣高雄地方法院檢察署檢察官偵查起訴。
    理  由
一、訊據上訴人即被告己○○（下稱被告）除了就冒用甲○○之名義向歐麗榕租車部
    分辯稱：歐麗榕知悉其冒用冷某之名義租車及簽發本票，且說持變造駕駛執照租
    車沒關係云云外，就其餘之事實均坦承不諱；被告拾獲甲○○之駕駛執照予以侵
    占並換貼自己相片部分，亦有變造之駕執照影本在卷可憑（見九十年度偵字第一
    六四七八號卷第七頁）。被告以庚○○之身分證換貼蔡宗坤相片，變造身分證之
    事實，亦有變造之身分證影本在卷可憑（見九十年度偵字第一七五三五號卷第八
    頁），並經蔡宗坤於檢察官偵查中供認不諱（見同上一六四七八號偵查卷第四十
    二頁第八行）。經原審法院將扣案貼有蔡宗坤相片之庚○○身分證，送內政部警
    政署刑事警察局鑑定結果，亦認係換貼相片變造而成之事實，亦有該局九十一年
    四月十六日刑鑑字第０九一００八二四九七號鑑定通知書附卷可稽（見原(一)卷第
    二五０頁以下）。被告冒用甲○○之名義向歐麗榕租車，在定型化租賃契約書內
    偽造甲○○署押、偽造以甲○○為發票人之本票之事實，亦有租賃契約、本票影
    本在卷可憑（見本院上訴卷第一０三頁以下），並經證人歐麗榕於原審法院及本
    院審理時證述在卷（見原審(二)卷第九十五頁、本院上訴卷第九十四頁）。被告變
    造駕駛執照、身分證，偽造租賃契約書、本票之事實，洵堪認定。
二、附表二信用卡卡面之簽名與真正持卡人不符，所載發卡銀行亦非該卡號所屬之銀
    行，顯係偽卡，而附表三所示各筆消費均非信用卡真正持卡人所為，分別有卷內
    所附聯邦商業銀行信用卡中心九十年一月十六日九一聯信卡字第十二號函暨所檢
    送盜刷明細與簽帳單、荷蘭銀行九十年十二月十四日風管荷銀信字第九０一一０
    ０五號函、台新銀行九十年十一月二十七日台新信卡字第九００三二九號函、台
    北國際商業銀行九十年十一月二十一日北商銀信用卡中心（九０）字第二三０四
    號函及所檢送消費明細與簽帳單在卷可憑（見原審(一)卷第五十至五十五頁、第五
    十七至五十九頁）。被告購得附表二所示偽卡後，分別在偽卡背面偽造賴崑峰、
    庚○○、陳坤助之簽名之事實，除據被告坦承在卷外，並有附表二編號四、五、
    六所示信用卡扣案可資佐證（見警卷第十四頁），附表二編號一至編號三所示偽
    卡雖未經扣案，惟既有前揭簽帳單在卷可憑，而蔡宗坤於檢察官偵查時亦供稱：
    在信用卡背面簽庚○○之名字，在簽帳單上也簽庚○○名字；我只盜刷一次，與
    張瑞欽一起去，他沒下車等語（見同上一七五三五號偵查卷第二十三頁第五行、
    一八三八０號偵查卷第三十三頁）。證人李佳玲（即附表三編號二順發電腦公司
    員工）亦證稱：經調閱刷卡資料，九十年八月三十日十四時七分許，有人持00
    00000000000000號信用卡消費，刷卡時簽庚○○之名等語，並有
    以庚○○之名義簽名之簽帳單在卷可憑（見同上一六四七八號偵查卷第二五至二
    七頁）。證人施明華（即附表三台南北門一店之副店長）於警訊中亦證稱：九十
    年八月三十一日有持卡號0000000000000000號信用卡前往台南
    北門一店刷卡消費等語，並有以陳坤助之名義簽名之簽帳單在卷可憑（見同上一
    六四七八號卷第二八、三十頁），是被告此部分自白仍堪採信。再者，證人歐麗
    榕於本院審理時另證稱：不知被告係冒名等語，被告辯稱歐麗榕知悉云云，委無
    可採。
三、按刑法所稱常業犯罪，只須有賴某種犯罪為業之意思，而有事實之表現為已足，
    不以藉該犯罪為唯一生存之必要，縱令尚有其他職業，亦無礙於常業罪之成立；
    亦即常業犯，係以犯罪行為為生活之事業，故只須有反覆實施同一犯罪行為之事
    實，及以之為謀生之職業，藉此為生，即屬相當，此觀刑法所定之常業犯，莫不
    皆以營利維生自明，此有最高法院八十六年度台上字第二○二號及八十八年台上
    字第三○二三號判決可資參照。被告於行為時係待業中，此經其於警訊時陳明在
    卷（見第同上一七五三五號卷第十一頁），而被告確有持詐欺所得變賣換取金錢
    ，已如前述，準此，被告確有亦詐騙變賣現金資為生活費用之來源之常業犯行，
    亦堪認定。綜上所述，本件被告犯罪之事證已很明確，被告所辯不足採信，其犯
    行已堪認定。
四、核被告侵占甲○○遺失之證件加以變造後持以行使之所為，係犯刑法第三百三十
    七條之侵占遺失物罪、第二百十六條、第二百十二條之行使變造特種文書罪；被
    告以變造之證件，冒用甲○○之名義簽訂契約及簽發本票之所為，係犯刑法第二
    百十六條、第二百十條之行使偽造私文書罪、第二百零一條第一項之偽造有價證
    券罪；被告以蔡宗坤之相片換貼於庚○○之身分證，予以變造後持以消費刷卡簽
    帳，行使變造身分證之所為，亦係犯刑法第二百十六條、第二百十二條之行使變
    造特種文書罪。又在信用卡背面簽名欄簽名，單純自形式上觀察，即足以表示信
    用卡之簽名者於信用卡有效期限內有權使用該信用卡之辨識及證明，非依習慣或
    特約表示一定用意之證明，性質上係屬刑法第二百十條之私文書，此有最高法院
    九十一年度台上字第五二０九號、九十一年度台上字第四００四號判決可資參照
    。核被告等在附表二所示偽造信用卡背面偽造賴崑峰等人之署押之所為，係犯刑
    法第二百十條之偽造私文書罪。又持信用卡交易後，店員交付予持卡人簽名之簽
    帳單係一式二聯，其中第一聯由持卡人簽名後（同時複寫第二聯），即由商店店
    員交持卡人收執，係表明持卡人同意依照信用卡使用約定，一經使用或訂購物品
    均應按所示之全部金額，付款予發卡銀行，是以持卡人於該簽帳單簽名之用意，
    係對所簽之金額負責之意，而其中第二聯則由持卡人提出交付予商店留存為請款
    憑據，因此，簽帳單係具有收據性質之私文書；核被告等持附表二編號一至編號
    三所示偽造信用卡向特約商消費，偽造簽帳單，使特約商不知有詐陷於錯誤而交
    付財物，並以詐騙所得變賣換取現金維生之所為，係犯刑法第二百零一條之一第
    二項之行使偽造信用卡罪、第二百十六條、第二百十條之行使偽造私文書罪、第
    三百四十條之常業詐欺罪。公訴人認被告持偽造信用卡消費部分，係單純犯刑法
    第二百十六條、第二百十條之行使偽造私文書罪，不無誤會，此部分起訴法條應
    予變更。被告就附表二編號二、附表三編號二所示犯行與蔡宗坤、張端欽間；就
    附表二編號三、附表三編號三所示犯行與張瑞欽間，分別有犯意之連絡及行為之
    分擔，為共同正犯。被告在簽帳單、汽車租賃契約書內偽造署押，均係偽造私文
    書之部分行為，偽造私文書及變造特種文書係行使之低度行為，均應為行使各該
    文書之高度行為所吸收，均不另論罪。行使偽造本票之輕度行為，亦應為偽造本
    票之重度行為所吸收，不另論罪。被告前後多次行使變造特種文書、行使偽造私
    文書及行使偽造信用卡之犯行，均時間緊接，犯罪構成要件亦各自相同，顯各係
    基於概括犯意反覆為之，均應依連續犯之規定各論以一行使偽造私文書、行使變
    造特種文書、行使偽造信用卡罪，並加重其刑。被告偽造租賃契約書、本票租用
    自小客車之時間與盜刷偽造信用卡之時間相近，顯見其租用自用小客車之目的在
    作為行使偽造信用卡詐取財物之交通工具，因此所為連續行使變造特種文書、連
    續行使偽造私文書、連續行偽造信用卡、常業詐欺、侵占遺失物及偽造有價證券
    之犯行間，有方法、目的、結果之牽連關係，為牽連犯，應依刑法第五十五條之
    規定從一重之偽造有價證券罪處斷。被告以偽造之本票以為租車及繳交租金之擔
    保，其行使偽造之本票與租金之繳納、車輛之返還，固屬不同之行為，惟被告確
    有支付租金，此經歐麗榕於本院審理時證述在卷，且事後車輛亦經返還，是被告
    應無詐欺自小客車及免付租金之不法意圖，檢察官亦未認被告有此部分罪嫌，故
    此部分不另論以詐欺罪，附此敘明。公訴人雖以：莊文政自某不詳時間起，與某
    群真實姓名年籍均不詳、分持偽卡盜刷詐財之成年男女，共同基於不法利益之結
    合，組成「偽卡詐騙集團」；該集團組織龐大，結構嚴緊，分工縝密，非特結合
    「金字塔」形（下游「車手」人數最多，中游「車頭」人數次之，最上游之「料
    頭」、「卡頭」人數最少，該偽卡集團犯罪結構金字塔圖）與「球體」形（「車
    手」、「車頭」、「料頭」、「卡頭」彼此間又相互依附，呈球體狀互動運轉，
    該偽卡集團犯罪結構球形圖）兩種不同結構之犯罪型態；且整個偽卡犯罪集團成
    員間，上自「卡頭」、「料頭」，乃至於「車頭」、「車手」及下游「銷贓」者
    ，均構成複雜但極有效率之共生結構；該偽卡詐騙集團，除了有計劃性地整合國
    內各盤口間之交易，相互支援犯案外，並挾其龐大財力，勾結美工、照像、製版
    、印刷、金融、資訊等專業領域人員，協助參與設計、印刷、製造偽卡半成品。
    此外，該偽卡詐騙集團，復誘引電腦工程師，繪製設計圖並撰寫高、低階程式，
    成功開發出體積小、功能強之側錄晶片，作為取代側錄機之盜錄工具，每片晶片
    盜錄滿載容量為一、○二三組。莊文政及其所屬之偽卡詐騙集團，復僱請工讀生
    或外圍份子，將側錄晶片植入用卡率高之全省各大賣場、百貨公司、五星級飯店
    、機場櫃檯、ＫＴＶ、加油站等處所之刷卡機內，盜錄得成千上萬組之信用卡卡
    號及內碼，據以加工製造成偽卡，其後乃以機動及流竄型態，密接且集團同時犯
    案方式，持往全省各地家樂福等大賣場、百貨公司、黃金珠寶店等處，連續大量
    盜刷詐購數位照像機、洋煙酒、化粧品、黃金珠寶等高價位財物後，再轉手銷贓
    ，得款則朋分花用。莊文政與其所屬之偽卡詐騙集團成員，在全國各地以上揭手
    法刷卡詐財，嚴重影響社會金融秩序；該偽卡詐騙集團成員，均以此為業，並賴
    所得維生；被告明知莊文政係屬「偽卡詐騙集團」重要成員，渠等所出售之信用
    卡均係偽造之信用卡，竟與莊文政及其所屬「偽卡詐騙集團」成員，共同基於持
    偽卡及變造身分證向特約商消費購物，再由莊文政向被告收購渠等刷卡購得之部
    分商品轉售之犯意聯絡，先由被告向莊文政購買偽卡二張後持以刷卡詐騙後轉交
    莊文政變賣，因認被告與莊文政間就持偽造信用卡消費詐騙，行使偽造信用卡及
    行使偽造私文書罪間有共同正犯之關係。惟按：共犯須以二人以上有意思之連絡
    ，共同實施犯罪行為，並須犯同一之罪名為其要件，倘二人互以對方為對象而犯
    罪，則各犯獨立之罪名，即無共犯規定之適用；又共同正犯以二人以上對於犯罪
    ，有意思聯絡及行為之分擔始能成立；對於他人已成立之犯罪，而為與犯罪之實
    施或完成不生影響之行為，除合於其他犯罪構成要件成立他罪外，不成立該罪之
    共犯。再者，共同犯罪之意思聯絡之事實，自應依積極證據認定之，此有最高法
    院五十九年台上字第一四三九號、八十四年台上字第六一一號、八十三年台上字
    第六○一六號判決可資參照。本件被告係付費向另案被告莊文政購買偽造之信用
    卡之事實，經公訴人於起訴事實中載明，且經被告於警、偵訊及原審法院審理時
    供認不諱，被告雖或有利用他人偽造信用卡之犯罪成果更為詐欺取財、偽造私文
    書及行使偽造信用卡等犯行，然其取得偽造信用卡之時，偽造信用卡之犯行已然
    完成，既無其他積極證據證明被告於購得偽造信用卡之前，與信用卡之偽造者有
    關偽造信用卡之犯意聯絡及行為分擔，自難認被告與莊文政間就事實欄所示行使
    偽造信用卡詐騙財物間有共同正犯之關係，公訴人認應論以共同正犯，尚有未洽
    。
五、原審因而適用刑法第二百零一條第一項、第二百零一條之一第二項、第二百十六
    條、第二百十條、第二百十二條、第三百四十條、第三百三十七條（原判決漏引
    ）、第五十五條、第三十八條第一項第二款、第二百零五條、第二百十九條，罰
    金罰鍰提高標準條例第一條前段之規定，審酌被告為貪圖一己之利，行使偽造信
    用卡詐取財物，造成持卡人信用上之困擾，並損害發卡銀行之利益，嚴重影響交
    易安全及社會金融秩序，復邀集他人參與犯罪，迄未賠償損害，情節非輕，惟於
    審理時均承認犯行，自小客車已返還，並繳納租金，於出租人並無損害等一切情
    狀，量處有期徒刑三年二月，並敘明附表一所示偽造本票、附表二所示偽造信用
    卡，應依刑法第二百零五條之規定沒收；附表一所示偽造契約書第一聯及第二聯
    上偽造「甲○○」署押共四枚；附表三所示偽造署押共十一枚，均應依刑法第二
    百十九條之規定宣告沒收。變造甲○○駕駛執照上被告之相片一張及變造庚○○
    身分證上蔡宗坤之相片一張，分別係被告及共犯蔡宗坤所有，且係渠等為本件變
    造特種文書犯行所用之物，應依刑法第三十八條第一項第二款之規定宣告沒收；
    至租賃契約書非被告所有，核與沒收之要件不合；被告等或共同正犯所有未扣案
    之簽帳單正本，為免執行之困難，故均不予宣告沒收。經核原判決認事用法並無
    違誤，量刑亦稱允當，被告上訴意旨以歐麗榕知悉其冒用他人名義租車云云，指
    摘原判決不當，為無理由，且如後所述檢察官以原審未就併案部分併予審理，指
    摘原判決不當，均屬無理由，應予駁回。
六、公訴意旨另以：被告又於不詳時日，以每張七千五百元之代價，購買變造之身分
    證二張後，將自己照片貼在購得之身分證上以變造身分證持以行使，因認被告另
    有變造不詳姓名者之身分證持以行使之罪嫌。惟遍閱全部卷證，除有前揭變造「
    庚○○」身分證及變造「甲○○」駕駛執照之影本外，並無其他貼有被告相片之
    變造身分證可資為證，被告偽造「賴崑峰」及「陳坤助」信用卡部分，亦未查獲
    有「賴崑峰」及「陳坤助」之偽造身分證件，是乏證據證明被告有此部分變造身
    分證之犯行，被告此部分被訴變造身分證之罪嫌尚屬不能證明，本應就此部分為
    被告無罪之諭知，然因該部份事實若成立犯罪，與前揭論罪科刑部分有連續犯之
    裁判上一罪關係，故不另為無罪之諭知。
七、移送本院併辦部分，併案意旨略以：被告係黃啟哲之朋友，自九十年一月起即與
    黃啟哲交往密切，竟於九十一年六月間，受黃啟哲之邀，遷入黃啟哲租賃之高雄
    市○○○○路九十八號十二樓之二處所與黃嫌同住，並收受黃嫌所交付二千元至
    四千元不等之酬勞後，幫助黃啟哲運送偽卡給綽號「肉圓」及「十三」之人，因
    認被告亦涉有與黃啟哲共同偽造信用卡之罪嫌。訊據被告對於警方前往高雄市○○路九十八號十二樓之二搜索查獲有燙金機、切割機、打凸字機等製造為卡之設
    備時，亦在現場，亦坦承有多次替黃啟哲交付偽造之信用卡予綽號「肉圓」及「
    十三」之人。惟否認有與黃啟哲共同為偽造信用卡之犯行，辯稱：伊係因經濟狀
    況欠佳，始於九十一年六月間搬至該處與黃啟哲同住，黃啟哲交伊代為送交之物
    品係以牛皮紙包裝，伊不知係信用卡，亦不知係偽造之物品等語。經查：本件被
    告被訴之犯罪事實係持購得之偽造信用卡刷卡詐騙財物變賣出售圖利，而移送併
辦部分係被訴共同偽造信用卡，且翁崇維於檢察官偵查中亦供稱：被告係與阿哲
    一起在做偽卡等語（見九十一年度偵字第二六八一八號卷第一七一頁背面）。則
    移送併辦部分與起訴部分之犯罪構成要件顯然不同，亦無方法結果之牽連關係。
    再者，本件經起訴部分，被告犯罪之時間在在九十年八月間；併案部分，被告於
    偵查中亦自承係在九十一年六月間住入黃啟哲家中，二者相距有十個月之久，在
    時間上相去甚遠，且被告係因經濟狀況欠佳始前往黃啟哲之住處，是其在行使偽
    造信用卡時，亦難謂與黃啟哲偽造信用卡亦在預見之犯意內，自難謂與起訴部分
    有裁判上一罪之關係，本院無從併予審究，宜退由檢察官另為適法之處理。
八、同案被告蔡宗坤部分經原審判決後未據上訴，已經確定，故不另論列。
據上論結，應依刑事訴訟法第三百六十八條判決如主文。
本案經檢察官張其主到庭執行職務。
中    華    民    國      九十三      年      二      月     十八       日
                              臺灣高等法院高雄分院刑事第四庭
                                  審判長法官  蕭權閔
                                        法官  陳吉雄
                                        法官  李嘉興
右正本證明與原本無異。
如不服本判決應於收受本判決後十日內向本院提出上訴書狀，其未述上訴理由者，
並得於提起上訴後十日內向本院補提理由書狀（均須按他造當事人之人數附繕本)「
切勿逕送上級法院」。
                                      書記官  劉博文
中    華    民    國      九十三      年      二      月     十八       日
附錄：本判決論罪科刑法條
中華民國刑法第二百零一條
意圖供行使之用，而偽造、變造公債票、公司股票或其他有價證券者，處
三年以上十年以下有期徒刑，得併科三千元以下罰金。
行使偽造、變造之公債票、公司股票或其他有價證券，或意圖供行使之用
，而收集或交付於人者，處一年以上七年以下有期徒刑，得併科三千元以
下罰金。
中華民國刑法第二百零一條之一
意圖供行使之用，而偽造、變造信用卡、金融卡、儲值卡或其他相類作為
附表一：
┌───┬───────┬────────────┬──────────┐
│編號  │犯罪時間      │犯罪行為                │應沒收之物          │
├───┼───────┼────────────┼──────────┤
│一    │九十年八月    │偽以甲○○名義簽定小客車│偽造甲○○署押每聯二│
│      │二十二日      │租賃契約書而偽造私文書  │枚                  │
│      │              │                        │註：變造之駕駛執照並│
│      │              │                        │    未扣案          │
├───┼───────┼────────────┼──────────┤
│二    │同右          │偽以甲○○之名義簽發面額│偽造本票一張        │
│      │              │五十萬元，號碼二０一六七│註：附於審理卷內│
│      │              │之本票                  │                    │
└───┴───────┴────────────┴──────────┘
附表二：
┌───┬────┬────────┬──────────┬──────┐
│編號  │ 真  正 │卡           號 │    發卡銀行        │ 卡面簽名   │
│      │ 持卡人 │                │                    │            │
├───┼────┼────────┼──────────┼──────┤
│一    │丙○○  │0000000000000000│荷蘭商業銀行        │賴崑峰      │
│      │        │                │                    │（未扣案）  │
├───┼────┼────────┼──────────┼──────┤
│二    │陳銀滿  │0000000000000000│台北國際商業銀行    │庚○○      │
│      │        │                │                    │（未扣案）  │
├───┼────┼────────┼──────────┼──────┤
│三    │乙○○  │0000000000000000│聯邦商業銀行        │陳坤助      │
│      │        │                │                    │（未扣案）  │
├───┼────┼────────┼──────────┼──────┤
│四    │丁○○  │0000000000000000│台新國際商業銀行    │賴崑峰      │
│      │        │                │卡面富邦銀行        │（扣案）    │
├───┼────┼────────┼──────────┼──────┤
│五    │辛○○  │0000000000000000│台新國際商業銀行    │賴崑峰      │
│      │        │                │卡面慶豐銀行        │（扣案）    │
├───┼────┼────────┼──────────┼──────┤
│六    │戊○○  │0000000000000000│荷蘭銀行            │賴崑峰      │
│      │        │                │                    │（扣案）    │
└───┴────┴────────┴──────────┴──────┘
附表三：
┌───┬───────────┬─────┬─────┬───────┐
│編號  │消費時、地、項目      │信用卡    │ 行為人   │ 偽造署押     │
├───┼───────────┼─────┼─────┼───────┤
│一    │九十年八月二十七日十時│附表二編號│己○○    │卡面：賴崑峰/ │
│      │三十一分許，在高雄市苓│一信用卡  │          │簽名  一枚    │
│      │雅區○○路九號「悅真生│          │          │簽帳單：賴崑峰│
│      │活館」，消費13413元購 │          │          │簽名  二枚    │
│      │買香菸及酒類。        │          │          │              │
├───┼───────────┼─────┼─────┼───────┤
│二    │九十年八月三十日下午二│附表二編號│己○○    │卡面：庚○○/ │
│      │時七分許，持偽卡及變造│二信用卡  │張瑞欽    │簽名  二枚    │
│      │之庚○○身分證，至彰化│          │蔡宗坤    │簽帳單：庚○○│
│      │縣中正路二段「順發電腦│          │          │簽名  二枚    │
│      │」，消費15603元       │          │          │              │
├───┼───────────┼─────┼─────┼───────┤
│三    │九十年八月三十一日在台│附表二編號│張瑞欽    │卡面：陳坤助/ │
│      │南市○區○○路一段一四│三信用卡  │己○○    │簽名  一枚    │
│      │九號「台南北門一店」消│          │          │簽帳單：陳坤助│
│      │費6600元              │          │          │簽名   四枚   │
│      ├───────────┤          │          │              │
│      │九十年八月三十一日十二│          │          │              │
│      │時許，高雄市左營區自由│          │          │              │
│      │二路一五０號「橡木桶洋│          │          │              │
│      │酒」消費4534元        │          │          │              │
├───┴───────────┴─────┴─────┴───────┤
│註：附表二編號四至六所示信用卡雖經己○○於卡片背面簽具賴崑峰之名，然無│
│    盜刷紀錄                                                          │
└───────────────────────────────────┘
